# 房屋预计拆除收到补偿款

提问人：henry204618 时间：2014-12-10 16:37:37
个人理解，在满足持有待售资产的确认条件时，停止计提折旧，并调整该项固定资产的预计净残值，使该项固定资产的预计净残值能够反映其公允价值减去处置费用后的金额，原账面价值高于调整后预计净残值的差额，应作为资产减值损失计入当期损益。 2014 年新准则下，报表列报作为“划分为持有待售的资产”单独列报，不在固定资产科目下列报。 满足分类为持有待售资产的条件是：该组成部分必须在其当前状况下仅根据出售此类组成部分的惯常条款即可立即出售；企业已经就处置该组成部分作出决议，如按规定需得到股东批准的，应当已经取得股东大会或相应权力机构的批准；企业已经与受让方签订了不可撤销的转让协议；该项转让将在一年内完成。 对于所收到的补偿款，如果满足《企业会计准则解释第 3 号》中出于公共利益进行搬迁、政府从财政预算直接拨付两个条件，则收到补偿款扣除拆除损失后仍有结余的，计入资本公积；如果不满足《企业会计准则解释第 3 号》两个条件，则所收到的补偿款，在拆迁完成之前，作为负债挂账；在拆迁完成后，扣除相关资产账面价值和相关税费后，计入当期资产处置损益。

回答人：chenyiwei
赞同。这种情况下，已经签订补偿协议但尚未拆除移交的房屋很可能是不符合持有待售条件的，应继续计提折旧直到停用、腾空和移交为止。